臺灣臺北地方法院刑事判決　　　　　　 100年度易字第1458號
公　訴　人　臺灣臺北地方法院檢察署檢察官
被　　　告　謝孟忖
上列被告因違反毒品危害防制條例案件，經檢察官提起公訴（一
○○年度毒偵字第六二二號），本院判決如下：
    主  文
謝孟忖施用第二級毒品，累犯，處有期徒刑伍月，如易科罰金，
以新臺幣壹仟元折算壹日。
    事  實
一、謝孟忖前於(一)民國八十九年間，因施用毒品而違反毒品危害
    防制條例案件，經本院以八十九年度毒聲字第一○六號裁定
    送觀察、勒戒後，認有繼續施用毒品之傾向，復經本院以八
    十九年度毒聲字第四六九號裁定令入戒治處所施以強制戒治
    ，於八十九年十月二十三日停止處分出所，並經臺灣臺北地
    方法院檢察署（下稱臺北地檢署）檢察官以九十年度戒毒偵
    字第六九號不起訴處分書為不起訴處分確定；又於(二)九十一
    年間，因施用毒品而違反毒品危害防制條例案件，經本院以
    九十二年度毒聲字第十六號裁定令入戒治處所施以強制戒治
    ，嗣因毒品危害防制條例修正並於九十三年一月九日施行，
    而於同日出所（接續執行其他徒刑），且該次施用毒品犯行
    ，並經本院以九十二年度簡字第四四號刑事判決，判處有期
    徒刑六月確定，於九十三年七月八日縮短刑期執行完畢；再
    於(三)九十四年間，因施用毒品而違反毒品危害防制條例案件
    ，經臺灣高等法院以九十四年度上訴字第三四○七號刑事判
    決，判處有期徒刑一年確定；復於(四)九十四年間，因詐欺案
    件，經本院以九十四年度簡字第二九六三號刑事判決，判處
    有期徒刑三月確定，上開(三)(四)案件嗣經臺灣高等法院以九十
    五年度聲字第五四八號裁定應執行有期徒刑一年二月確定，
    於九十六年四月二十五日縮短刑期假釋出監，假釋期間付保
    護管束，九十六年五月二十九日假釋期滿未經撤銷假釋，視
    為執行完畢；另於(五)九十七年間，因竊盜案件，經本院以九
    十七年度易字第九四八號刑事判決，判處有期徒刑三月確定
    ；及於(六)九十七年間，因施用毒品而違反毒品危害防制條例
    案件，經本院以九十七年度訴字第一四二五號刑事判決，判
    處有期徒刑九月確定，上開(五)(六)案件嗣經本院以九十七年度
    聲字第二四三七號裁定應執行有期徒刑十一月確定，於九十
    八年八月十八日縮短刑期執行完畢；嗣於(七)九十九年間，因
    施用毒品而違反毒品危害防制條例案件，經本院以九十九年
    度訴字第一一五○號刑事判決，判處有期徒刑十月確定；末
    於(八)九十九年間，因施用毒品而違反毒品危害防制條例案件
    ，經本院以一○○年度易字第二二六號刑事判決，判處有期
    徒刑四月確定。
二、謝孟忖仍不知悛悔，基於施用第二級毒品甲基安非他命（下
    稱甲基安非他命）之犯意，於九十九年十二月三十日十八時
    許，在其位於臺北市○○區○○街六號二樓之住處內，以將
    甲基安非他命置於吸食器內燒烤後吸食煙霧之方式，施用甲
    基安非他命一次。嗣於一○○年一月二日十四時許，經員警
    徵得謝孟忖自願性同意採集其尿液送驗發現呈安非他命、甲
    基安非他命陽性反應，始悉上情。
三、案經臺北市政府警察局萬華分局報告臺北地檢署檢察官偵查
    起訴。
    理  由
一、認定事實所憑之證據：
  (一)證據能力之認定：
    按被告以外之人於審判外之言詞或書面陳述，除法律有規定
    者外，不得作為證據；又被告以外之人於審判外之陳述，雖
    不符合同法第一百五十九條之一至第一百五十九條之四之規
    定，但經當事人於審判程序同意作為證據，法院審酌該言詞
    陳述或書面陳述作成時之情況，認為適當者，亦得為證據；
    又當事人、代理人或辯護人於法院調查證據時，知有第一百
    五十九條第一項不得為證據之情形，而未於言詞辯論終結前
    聲明異議者，視為有前項之同意，刑事訴訟法第一百五十九
    條第一項及第一百五十九條之五分別定有明文。查本判決下
    列所引用之各項證據方法之證據能力，公訴人及被告謝孟忖
    於本院準備程序及審判期日中均未予爭執，且迄至言詞辯論
    終結前亦未再聲明異議（本院一○○年六月十三日審判筆錄
    參照），本院審酌該等言詞陳述及書面陳述作成時之情況，
    並無不宜作為證據之情事，依刑事訴訟法第一百五十九條之
    五之規定，自得作為證據，合先敘明。
  (二)上開事實二之部分，業據被告謝孟忖於本院一○○年六月十
    三日審理時供承不諱（本院當日審判筆錄參照），且其於上
    揭時、地為警查獲時所採集之尿液，經送臺灣尖端先進生技
    醫藥股份有限公司以酵素免疫分析法（ＥＩＡ）初步檢驗及
    氣相層析質譜儀法（ＧＣ／ＭＳ）確認檢驗，結果均發呈安
    非他命、甲基安非他命陽性反應，此有臺灣尖端先進生技醫
    藥股份有限公司一○○年一月十二日濫用藥物檢驗報告、臺
    北市政府警察局偵辦毒品案件尿液檢體委驗單各一份附卷足
    憑（毒偵字卷第二十頁、第二二頁參照），是由上開補強證
    據，足認被告任意性自白核與事實相符，堪以採信。本件事
    證明確，被告之犯行堪以認定，應予依法論科。
二、論罪科刑之法律適用：
  (一)按甲基安非他命為毒品危害防制條例第二條第二項第二款所
    列之第二級毒品，是核被告謝孟忖所為，係犯毒品危害防制
    條例第十條第二項之施用第二級毒品罪。其施用第二級毒品
    甲基安非他命前、後持有第二級毒品甲基安非他命之低度行
    為，應為施用之高度行為所吸收，不另論罪。
  (二)查被告有如上開事實一之(三)至(六)所載之犯罪科刑及執行情形
    ，有臺灣高等法院被告前案紀錄表及被告所犯上開案件之判
    決書各一份在卷可稽，其於有期徒刑執行完畢五年內，故意
    再犯本件有期徒刑以上之罪，為累犯，應依刑法第四十七條
    第一項規定加重其刑。
  (三)爰審酌被告前因施用毒品而違反毒品危害防制條例案件，曾
    經本院裁定送觀察、勒戒、強制戒治及判刑確定，卻未能把
    握自新機會，徹底戒除施用毒品之惡習，仍再施用足以導致
    人體機能發生依賴性、成癮性及抗藥性等障礙之第二級毒品
    甲基安非他命，惟念其施用毒品乃戕害自身身心健康，尚未
    危及他人，及犯罪後坦承犯行，態度尚稱良好，兼衡其犯罪
    動機、手段、施用毒品之次數等一切情狀，量處如主文所示
    之刑，並諭知易科罰金之折算標準。
據上論斷，應依刑事訴訟法第二百八十四條之一、第二百九十九
條第一項前段，毒品危害防制條例第十條第二項，刑法第十一條
前段、第四十七條第一項、第四十一條第一項前段，判決如主文
。
本案經檢察官林彥均到庭執行職務。
中    華    民    國   100    年    6     月    27    日
                  刑事第五庭    法  官  張詩芸
以上正本證明與原本無異。
如不服本判決應於收受送達後10日內向本院提出上訴書狀，並應
敘述具體理由；其未敘述上訴理由者，應於上訴期間屆滿後20日
內向本院補提理由書（均須按他造當事人之人數附繕）「切勿逕
送上級法院」。
                                書記官  宋德華
中    華    民    國   100    年    6     月    28    日
附錄本案論罪科刑法條全文
毒品危害防制條例第十條
施用第一級毒品者，處六月以上五年以下有期徒刑。
施用第二級毒品者，處三年以下有期徒刑。